臺灣高等法院高雄分院刑事裁定
111年度抗字第176號
抗  告  人  
即受刑人    林文雄



上列抗告人因聲請定其應執行刑案件，不服臺灣屏東地方法院中
華民國111年5月23日裁定(111年度聲字第242號)，提起抗告，本
院裁定如下：
    主  文
抗告駁回。
    理  由
一、本件原裁定的內容主要為：抗告人即受刑人林文雄（下稱受
    刑人）因犯如附表所示之違反槍砲彈藥刀械管制條例等9罪
    ，先後經法院以判決判處如附表所示之刑，且於如附表所示
    日期分別確定，其中如附表編號1至2所示之罪有期徒刑部分
    ，曾經原判決定應執行有期徒刑6年6月確定；如附表編號1
    至3所示之罪併科罰金部分，曾經原判決定應執行罰金新臺
    幣（下同）11萬元確定；如附表編號4至9所示之罪，曾經原
    判決定應執行有期徒刑7年，併科罰金16萬元確定等情，有
    臺灣高等法院被告前案紀錄表及相關刑事判決書在卷可稽。
    又受刑人業於民國111年3月4日向臺灣屏東地方檢察署檢察
    官聲請就附表所示各罪定應執行刑，此有更定應執行刑聲請
    書在卷為憑。從而，本件聲請核與上開規定要無不合，應予
    准許。爰審酌受刑人所犯如附表編號1至4、7所示之罪，分
    別係犯非法販賣槍砲之主要組成零件罪、非法製造可發射子
    彈具殺傷力之槍枝罪、非法持有子彈罪、非法販賣可發射子
    彈具殺傷力之槍枝罪、非法販賣可發射子彈具殺傷力之槍枝
    未遂罪；所犯如附表編號5至6所示之罪，均係犯非法製造可
    發射子彈具殺傷力之槍枝未遂罪；所犯如附表編號8至9所示
    之罪，均係犯販賣第二級毒品罪，考量前開各罪之犯罪時間
    為108年9月底至109年3月4日之間，相隔約半年、犯罪之性
    質、法律所規定範圍之外部性界限，及比例原則、公平正義
    原則之規範，謹守法律秩序之理念，體察法律之規範目的，
    使其結果實質正當，合於裁量之內部性界限，並依限制加重
    原則、罪責相當及受刑人復歸社會之可能性，爰定其應執行
    之刑如主文所示，並諭知罰金如易服勞役之折算標準。
二、本件抗告的內容主要為：各法院對犯罪所判之例，諸如:臺
    灣臺中地方法院98年度易字第2067號判決恐嚇取財7次，各
    判有期徒刑6月，詐欺罪109件各判有期徒刑3月，全部24年1
    月，定應執行刑3年4月。最高法院98年度台上字第6192號判
    決詐欺罪27件，全部30年7月，定應執行刑4年。臺灣基隆地
    方法院96年度易字第538號判決竊盜38次，全部12年8月，定
    應執行刑3年。臺灣高等法院97年度上訴字第5195號判決有
    期徒刑全部132年8月，定應執行刑8年。受刑人數罪併罰所
    定之應執行刑，未大幅減少刑期，希望審酌受刑人正值青壯
    年，日後尚有回歸社會的必要，如定過長之執行刑，恐不利
    受刑人日後更生，無助於特別預防目的之達成，故請求撤銷
    原裁定，更定應執行刑為有期徒刑11年，以維受刑人權益云
    云。
三、數罪併罰，有二裁判以上者，依第51條之規定，定其應執行
    之刑；宣告多數有期徒刑者，於各刑中之最長期以上，各刑
    合併之刑期以下，定其刑期。但不得逾30年，刑法第53條、
    第51條第5 款分別有明文規定。再者，犯罪行為人因數罪併
    罰而予以定其應執行之刑，乃是出於刑罰經濟與責罰相當的
    考量，並不是要給予犯罪行為人不當的利益，屬於一種特別
    的量刑過程，相較於刑法第57條所規定科刑時應審酌之事項
    ，是對於一般犯罪行為的裁量，定應執行刑則是對於犯罪行
    為人本身及其所犯各罪的總體檢視，應兼衡罪責相當及特別
    預防等刑罰目的，綜合考量行為人的人格及各罪間的關係，
    具體審酌各罪侵害法益之異同、對侵害法益的加重效應及時
    間、空間的密接程度，注意維持輕重罪間刑罰體系的平衡，
    並宜注意刑罰邊際效應隨刑期而遞減及行為人所生痛苦程度
    隨刑期而遞增等情形，同時考量行為人復歸社會的可能性，
    在量刑權所受到的法律拘束性原則下，依刑法第51條第5 至
    7 款所規定的限制加重原則，作為定刑裁量的外部界限，並
    同時以法秩序理念規範的比例原則、平等原則、責罰相當原
    則、重複評價禁止原則等，作為定刑裁量的內部界限，而使
    定執行刑的結果能夠輕重得宜，罰當其責。
四、經查：
　㈠受刑人因犯如附表編號1至9所示之罪，經法院分別判處如附
    表各該編號所示之刑，並均已確定在案（詳細情形如附表所
    載），此有上述案件的刑事判決書及臺灣高等法院被告前案
    紀錄表在卷可證。而原審法院為附表所示案件犯罪事實最後
    判決的法院，且附表所示案件，都是於最先判決確定之附表
    編號1 所示案件確定前所犯，故原審依據檢察官聲請而就附
    表所示案件定其應執行刑，並無違誤。
　㈡依上述法律規定，本件所定應執行之刑，應在附表所示各罪
    最長刑期即有期徒刑5年6月（附表編號2部分）以上，如附
    表所示各罪宣告刑之總和即有期徒刑30年8月以下定之，即
    不得逾越刑法第51條第5 款所規定的法律外部界限；同時也
    不得逾越附表編號1至2、4至9所示之罪曾定應執行刑（有期
    徒刑6年6月、7年）及附表編號3所示宣告刑之總和，即有期
    徒刑13年10月（6年6月＋7年+4月＝13年10月）的內部界限。
    故原審所定有期徒刑13年之應執行刑，並無逾越前述外部界
    限與內部界限的情形。
　㈢依據前述原審定執行刑時所審酌的事項，原審已經充分考量
    上述說明所示應注意的各項情狀，及受刑人日後更生、回歸
    社會可能性。至於抗告意旨所稱詐欺、竊盜、恐嚇取財等其
    他案件之犯罪情節及應審酌之事項，與受刑人所犯各罪並不
    相同，自無從做為原裁定是否妥適的判斷基準。此外，原審
    裁量的結果，相較於附表所示各罪宣告刑之總和（即有期徒
    刑30年8月），已經予以減少有期徒刑17年8月的刑期，並無
    抗告意旨所稱未大幅減少刑期之情，且依受刑人所犯如附表
    所示之罪所呈現整體犯行的應罰適當性，本院亦認無過重之
    不當。從而，原審既然已經充分考量上述說明所示應注意的
    各項情狀，且所為裁量結果並無逾越前述外部界限與內部界
    限的情形，結論亦屬妥適，故受刑人以前述主張認為原審定
    刑結果過重有所不當為由而提起抗告，並無理由，應予駁回
    。
　㈣依受刑人抗告狀意旨所載，其僅請求就附表之罪定應執行刑
    部分改為有期徒刑11年，顯對原裁定併科罰金部分，並未提
    起抗告，此部分並非本院審理範圍，附此敘明。
五、依刑事訴訟法第412 條，裁定如主文。　
中　　華　　民　　國　　111 　年　　 7 　　月　　4　　日
                  刑事第七庭    審判長法  官　李璧君
                                      法  官　葉文博
                                      法  官　石家禎
以上正本證明與原本無異。
如不服本裁定應於送達後5日內向本院提出再抗告狀。
中　　華　　民　　國　　111 　年　　7 　　月　　4 　　日
                                      書記官　楊馥華